【裁判字號】    89,東簡,150
【裁判日期】    890630
【裁判案由】    
【裁判全文】
臺灣臺東地方法院民事簡易判決  八十九年度東簡字第一五○號
    原      告  甲○○
    被      告  乙○○
右當事人間請求給付票款事件，本院判決如左：
    主    文
被告應給付原告新台幣拾捌萬壹仟陸佰伍拾伍元，及其中新台幣壹拾玖萬貳仟柒佰
柒拾元自民國八十八年十二月十四日起，又其中新台幣壹拾捌萬捌仟捌佰捌拾伍元自
民國八十九年二月二日起，均至清償日止，按年息百分之六計算之利息。
訴訟費用由被告負擔。
本判決得假執行。
    事    實
甲、原告方面：
一、聲明︰如主文第一項所示。
二、陳述：原告執有被告簽發，如附表所載之支票二紙（下稱系爭支票），詎分別於
    附表所載提示日為付款之提示，均遭拒付，為此請求被告給付票款合計三十八萬
    一千六百五十五元，及其中十九萬二千七百七十元自提示日即八十八年十二月十
    四日起，又其中十八萬八千八百八十五元自提示日即八十九年二月二日起，均至
    清償日止，按年息百分之六計算之利息。
三、證據：提出支票及退票理由單各二紙。
乙、被告方面：
一、聲明：駁回原告之訴。
二、陳述：系爭支票確係被告所簽發，然被告與原告無生意往來，系爭支票係被告借
    予訴外人即各在支票上背書之江學文、蔡登發二人，江學文並對被告稱其會付款
    ，結果未付，故被告始讓系爭支票退票。
    理    由
一、原告起訴主張，原告執有被告簽發，如附表所載之支票二紙，詎分別於附表所載
    提示日為付款之提示，均遭拒付，為此請求被告給付票款合計三十八萬一千六百
    五十五元，及其中十九萬二千七百七十元自提示日即八十八年十二月十四日起，
    又其中十八萬八千八百八十五元自提示日即八十九年二月二日起，均至清償日止
    ，按年息百分之六計算之利息等語。被告則以：系爭支票確係被告所簽發，然被
    告與原告無生意往來，系爭支票係被告借予訴外人即各在支票上背書之江學文、
    蔡登發二人，江學文並對被告稱其會付款，結果未付，故被告始讓系爭支票退票
    等語，資為抗辯。
二、本件原告主張之事實，已據其提出支票及退票理由單各二紙為證，核屬相符，被
    告固不否認系爭支票為其所簽發，惟抗辯稱兩造間並無生意上之交易往來，系爭
    支票係被告借予訴外人即在系爭支票上背書之江學文、蔡登發二人，江學文向被
    告稱其會付款而未付，故被告始讓支票退票等語。經查，系爭支票係被告所簽發
    ，業據其自承在卷，雖被告與執票人即原告之前手即背書人江學文或有抗辯事由
    存在，惟仍不能據以對抗原告，是被告之抗辯，尚無可採，原告主張之事實則堪
    信為真實。
三、按在票據上簽名者，依票上所載文義負責；且票據債務人不得以自己與發票人或
    執票人之前手間所存抗辯之事由對抗執票人，票據法第五條第一項、第十三條第
    一項本文各有明文規定。而支票到期不獲付款時，執票人於行使或保全支票上權
    利之行為後，對於背書人、發票人及支票上其他債務人得行使追索權，同法第八
    十五條第一項、第一百四十四條亦有明文。本件原告執有被告簽發之系爭支票並
    於提示時遭退票之事實，前已認定，被告雖與原告之前手間有抗辯事由存在，惟
    不得對抗原告，是揆諸前揭法律規定，原告向被告請求負票據上之責任，於法有
    據，應予准許。
四、從而原告依票據法行使追索權，請求被告給付票款合計三十八萬一千六百五十五
    元及其中十九萬二千七百七十元自提示日即八十八年十二月十四日起，又其中十
    八萬八千八百八十五元自提示日即八十九年二月二日起，均至清償日止，按年息
    百分之六計算之利息，為有理由，應予准許。
五、本件係命清償票據上債務之判決，爰依職權宣告假執行。
據上論結，本件原告之訴為有理由，依民事訴訟法第七十八條、第三百八十九第一項
第四款，判決如主文。
中      華      民      國    八十九    年      六      月     三十     日
                                        臺灣臺東地方法院台東簡易庭
~B法      官  張震武
右為正本係照原本作成
如對本判決上訴須於判決送達後廿日內向本院提出上訴狀
中      華      民      國    八十九    年      六      月     三十     日
~B法院書記官  李學華
~FO
~T48
┌───────────────────────────────────┐
│附表：                                    八十九年度東簡字第一五○號  │
├─┬───┬────┬────┬──────┬──────┬─────┤
│編│發票人│付款人  │發票日  │票面金額    │支票號碼    │提  示  日│
│號│      │        │        │（新台幣）  │            │          │
├─┼───┼────┼────┼──────┼──────┼─────┤
│一│乙○○│臺東區中│八十八年│壹拾玖萬貳仟│TAA○三九六 │八十八年十│
│  │      │小企業銀│十二月十│柒佰柒拾元  │六八七號    │二月十四日│
│  │      │行      │日      │            │            │          │
├─┼───┼────┼────┼──────┼──────┼─────┤
│二│乙○○│臺東區中│八十九年│壹拾捌萬捌仟│TAA○三九六 │八十九年二│
│  │      │小企業銀│一月三十│捌佰捌拾伍元│六八八號    │月二日    │
│  │      │行      │日      │            │            │          │
└─┴───┴────┴────┴──────┴──────┴─────┘


司法院資訊處製作；財團法人民間司法改革基金會備份。
